【裁判字號】    89,易,2812
【裁判日期】    890905
【裁判案由】    毒品危害防制條例
【裁判全文】
臺灣臺中地方法院刑事判決                        八十九年度易字第二八一二號
    公  訴  人  台灣台中地方法院檢察署檢察官
    被      告  甲○○
右列被告因違反毒品危害防制條例案件，經檢察官聲請簡易判決處刑（八十九年度毒
偵字第二六九一號、第三三二四號），經本院台中簡易庭認為不宜逕以簡易判決處刑
，簽由本院依通常程序審理（八十九年度中簡字第一一二Ｏ號），及移送併案審理（
八十九年度毒偵字第三三二四號），本院判決如左：
    主    文
甲○○連續施用第二級毒品，處有期徒刑柒月。
    事    實
一、甲○○前曾於民國八十八間因施用毒品案件，先後經本院以八十八年度毒聲字第
    三五０號、第二三四六號裁定送觀察、勒戒後，均認無繼續施用毒品之傾向，分
    別由檢察官於八十八年二月二日、同年四月三十日以八十八年度偵字第二八一九
    號、第九八一六號處分不起訴確定在案。詎甲○○猶不知悔改，復基於施用第二
    級毒品安非他命之概括犯意，先後於八十九年二月十九日下午四時三十分許前四
    日內某時許及同年三月十四日下午五時許前四日內某時許，在不詳處所，以不詳
    之方式，連續施用安非他命二次。嗣分別於同年二月十九日下午四時三十分許及
    同年三月十四日下午五時許，甲○○定期至台中縣警察局霧峰分局採集尿液檢驗
    ，而經送檢驗之結果，均呈甲基安非他命之陽性反應，甫查悉上情。
二、案經台中縣警察局霧峰分局報請臺灣臺中地方法院檢察署檢察官聲請簡易判決處
    刑，經本院台中簡易庭認為不宜逕以簡易判決處刑，而簽由本院依通常程序審理
    ，以及台中縣警察局霧峰分局報請台灣台中地方院檢署檢察官移送併案審理。
    理    由
一、訊據被告甲○○固對於其確於上開時間，先後至台中縣警察局霧峰分局採集尿液
    送檢驗等情供承不諱，惟其仍矢口否認有何施用第二級毒品安非他命之犯行，辯
    稱：其自檢察官為不起訴處分後即未曾再施用安非他命云云。惟查，被告甲○○
    先後於同年二月十九日下午四時三十分許及同年三月十四日下午五時許，在台中
    縣警察局霧峰分局所採集之尿液，經送台中縣衛生局檢驗之結果，確呈甲基安非
    他命之陽性反應，有該局檢驗尿水報告書二紙附卷可證，是被告甲○○上開所辯
    ，委無足採。另被告甲○○前因施用毒品，先後經本院以八十八年度毒聲字第三
    五０號、第二三四六號裁定送觀察、勒戒後，均認無繼續施用毒品之傾向，分別
    由檢察官於八十八年二月二日、同年四月三十日以八十八年度偵字第二八一九號
    、第九八一六號處分不起訴確定在案，有不起訴處分書及台灣台中地方法院檢察
    署刑案資料查註紀錄表在卷足憑，故被告甲○○本次再施用第二級毒品安非他命
    ，係屬三犯。本件事證已臻明確，被告甲○○犯行，堪以認定。
二、核被告甲○○所為，係犯毒品危害防制條例第十條第二項之施用第二級毒品罪。
    其施用前二次持有第二級毒品之犯行，應為施用第二級毒品之行為所吸收，均不
    另論罪。被告先後二次施用第二級毒品安非他命之犯行，時間緊接，觸犯構成要
    件相同之罪，顯係基於概括犯意為之，為連續犯，應依刑法第五十六條之規定，
    以一罪論，並加重其刑。又公訴人移送本院併案審理部分（八十九年度毒偵字第
    三三二四號）之犯罪事實，因與本件公訴人起訴被告施用第二級毒品之犯罪事實
    ，具有連續犯之裁判上一罪關係，應為起訴效力所及，本院自應併予審究，附此
    敘明。爰審酌被告犯罪之動機、目的、手段及前因施用毒品經二次觀察勒戒後，
    因均認無繼續施用傾向，先後為檢察官不起訴處分後，卻仍再犯本案之罪，而施
    用上開第二級毒品係屬自戕之行為及其犯罪後仍矢口否認犯行等一切情狀，量處
    如主文所示之刑。
據上論斷，應依刑事訴訟法第四百五十二條、第二百九十九條第一項前段，毒品危害
防制條例第十條第二項、第二十條第三項前段，刑法第十一條前段、第五十六條，判
決如主文。
中      華      民      國    八十九    年    九        月      五      日
                              台灣台中地方法院刑事第六庭
                                  法  官  許  惠  瑜
右正本證明與原本無異。
如不服本判決，應於送達後十日內向本院提出上訴狀(須附繕本)，上訴於台灣高等
法院台中分院。
                                  書記官
中      華      民      國    八十九    年    九        月      五      日
附錄法條：
毒品危害防制條例第十條第二項
施用第二級毒品者，處三年以下有期徒刑。


司法院資訊處製作；財團法人民間司法改革基金會備份。
